# 请教陈版主关于股东使用现金出资的问题

提问人：annaqi2016 时间：2021-09-09 19:33:10
陈版主，我们在对一家民营企业做财务尽调时发现，股东存在使用大量现金出资的方式来进行实缴，银行进账单为手填银行盖章，因为是 15 年以后成立企业，企业没有验资报告，想请教陈版主这样的情况怎么佐证股东是否完成实缴义务，谢谢啦

回答人：chenyiwei
根据《公司法》第二十八条：“股东应当按期足额缴纳公司章程中规定的各自所认缴的出资额。股东以货币出资的，应当将货币出资足额存入有限责任公司在银行开设的账户；以非货币财产出资的，应当依法办理其财产权的转移手续”。因此，用现金（现钞）出资是不符合该条规定的，应不予认可。建议要求相关股东用银行存款形式重新出资和进行验资。对于历史上用现钞缴纳的出资，如果能够核实真实性的，则转为对股东的其他应付款，如果相关股东同意，也可以转为资本公积。